# 请教陈版：代销收入确认

提问人：zheciyaojizhu 时间：2020-07-29 13:33:03
陈版你好。请教一个问题。母子公司间，子公司职能主要是生产，母公司有销售职能。母子公司签订协议，母公司以协议价格向子公司购买产品后，平价对外销售。同时母公司按销售金额一定比例向子公司收取代销手续费。这种情况下，母公司能否既当做买断式代销，确认产品销售收入；又确认代销手续费收入？谢谢！

回答人：chenyiwei
这两者不能同时确认。从新收入准则角度看，假设母公司满足按总额法确认收入的条件，即在该交易中母公司是子公司的“客户”，则子公司向母公司支付的代销手续费属于应付客户对价（排除交易不公允的情况，假设是合理的进销差价），由于母公司未向子公司提供单独可辨认的服务，故子公司应作为冲减销售收入处理；相对应地，母公司收取的代销手续费应冲减采购成本和销售成本处理，不能确认为代销服务费收入。